【裁判字號】    95,訴,440
【裁判日期】    950505
【裁判案由】    毒品危害防制條例
【裁判全文】
臺灣板橋地方法院刑事判決               95年度訴字第440號
公  訴  人  臺灣板橋地方法院檢察署檢察官
被      告  甲○○
上列被告因違反毒品危害防制條例案件，經檢察官提起公訴（九
十四年度毒偵字第三三號）及移送併辦（九十五年度毒偵字第二
二二四號），被告就被訴事實為有罪陳述，本院改行簡式審判程
序，判決如下：
    主  文
甲○○連續施用第一級毒品，累犯，處有期徒刑拾月。扣案第一
級毒品海洛因（驗餘淨重零點壹公克），沒收銷燬之；扣案空包
裝袋壹個，沒收。
    事  實
一、甲○○曾於民國八十七年三月間因違反肅清煙毒條例案件，
    經本院判處有期徒刑三年六月確定，執行至八十九年五月十
    一日縮短刑期假釋出監，惟假釋經撤銷，執行殘刑有期徒刑
    一年六月五日，至九十一年十月十三日縮短刑期執行完畢；
    又於九十二年十一月間因施用毒品案件，經本院以九十二年
    度毒聲字第三六七七號裁定觀察、勒戒後，認有繼續施用毒
    品之傾向，再經本院以九十三年度毒聲字第九五七號裁定令
    入戒治處所施以強制戒治一年，至九十四年三月一日執行完
    畢釋放出監，臺灣板橋地方法院檢察署檢察官以九十四年度
    戒毒偵字第一五六號為不起訴處分。猶不知悛悔，於上揭強
    制戒治執行完畢釋放後五年以內，復基於施用第一級毒品海
    洛因之概括犯意，自九十四年六月間某日起至同年九月十二
    日止，約以每五至六日施用一次之頻率，在臺北縣新莊市○
    ○路一五七號五樓或臺北縣新莊市○○街六十五號十二樓之
    二等處，連續以注射針筒施打之方式施用海洛因多次，嗣分
    別為警於同年九月八日下午八時二十分許在臺北縣新莊市○
    ○街四十一巷六號七樓、同年九月十三日下午七時三十分許
    在臺北縣新莊市○○路○○路口查獲，並扣得海洛因一包（
    毒品驗餘淨重○．一公克）。
二、案經臺北市政府警察局大安分局移送臺灣板橋地方法院檢察
    署檢察官偵查起訴及移送併辦，本院改行簡式審判程序審理
    。
    理  由
一、訊據被告甲○○對於上揭施用海洛因之犯行坦承不諱。被告
    為警查獲時所採之尿液，分別以ＥＩＡ酵素免疫分析法初驗
    、ＧＣ／ＭＳ氣相層析質譜儀法確認複驗後均呈鴉片類之陽
    性反應，此有臺灣檢驗科技股份有限公司九十四年九月三十
    日、九十四年九月二十八日（見九十四年度毒偵字第六六一
    ○號卷第十八頁、九十五年度毒偵字第二二二四號卷第四頁
    ）濫用藥物尿液檢驗報告各一紙在卷足考，被告為警查獲時
    扣得之白色粉末經鑑定結果為海洛因，驗餘淨重○．一公克
    ，並有卷附法務部調查局九十四年十二月二十九日調科壹字
    第○六○○一○七八一號鑑定通知書足資佐證。被告曾於九
    十二年十一月間因施用毒品案件，經本院以九十二年度毒聲
    字第三六七七號裁定觀察、勒戒後，認有繼續施用毒品之傾
    向，再經本院以九十三年度毒聲字第九五七號裁定令入戒治
    處所施以強制戒治一年，至九十四年三月一日執行完畢釋放
    出監，臺灣板橋地方法院檢察署檢察官以九十四年度毒偵字
    第一五六號為不起訴處分，被告本件施用毒品犯行，係在上
    揭強制戒治執行完畢釋放後，五年內再犯，合於毒品危害防
    制條例第二十三條第二項之起訴條件，有臺灣高等法院被告
    前案紀錄表、法務部在監在押資料表附卷可按。被告自白與
    事實相符，事證明確，犯行洵堪認定，應依法論科。
二、核被告所為，係犯毒品危害防制條例第十條第一項施用第一
    級毒品罪。其施用前後持有第一級毒品之行為為施用第一級
    毒品行為之當然手段，為施用之行為所吸收不另論罪。被告
    於上揭時間多次施用毒品犯行，時間緊接，觸犯構成要件相
    同之罪名，顯係基於概括犯意，為連續犯，應依刑法第五十
    六條之規定加重其刑。被告於八十七年三月間因違反肅清煙
    毒條例案件，經本院判處有期徒刑三年六月確定，執行至八
    十九年五月十一日縮短刑期假釋出監，惟假釋經撤銷，執行
    殘刑有期徒刑一年六月五日，至九十一年十月十三日縮短刑
    期執行完畢，此有卷附臺灣高等法院被告前案紀錄表一份可
    稽，於五年以內再犯本件最重本刑為有期徒刑以上之罪，為
    累犯，應依刑法第四十七條之規定加重其刑，並遞加重之。
    爰審酌被告屢次施用毒品而不思悔改，品行不端，意志力薄
    弱，其施用毒品經強制戒治後，仍無法斷絕施用毒品惡習，
    若非將其處以較長之刑期，與社會上毒品來源隔離，使其能
    深自反省，斷絕與毒品之接觸，不足以助其戒絕毒癮，並懲
    所犯及被告犯罪後對於施用毒品之犯行，已經坦承，態度良
    好等一切情狀，量處如主文所示之刑。末查，扣案被告所有
    施用所餘之海洛因（驗餘淨重○．一公克）為查獲之毒品，
    應依毒品危害防制條例第十八條第一項前段之規定，沒收銷
    燬之；扣案空包裝袋一個，係被告所有供施用毒品所用之物
    ，業據被告供明在卷，應依刑法第三十八條第一項第二款之
    規定沒收。
據上論斷，應依刑事訴訟法第二百七十三條之一第一項、第二百
九十九條第一項前段，毒品危害防制條例第十條第一項、第十八
條第一項前段，刑法第十一條前段、第五十六條、第四十七條、
第三十八條第一項第二款，判決如主文。
本案經檢察官朱立豪到庭執行職務
中    華    民    國    95    年    5    月    5      日
                  臺灣板橋地方法院刑事第十七庭
                              法  官  王綽光
以上正本證明與原本無異
如不服本判決應於送達後10日內向本院提出上訴狀
                              書記官  許清秋
中    華    民    國    95    年    5    月    8      日
附錄論罪科刑法條全文：
毒品危害防制條例第十條
施用第一級毒品者，處六月以上五年以下有期徒刑。
施用第二級毒品者，處三年以下有期徒刑。


司法院資訊處製作；財團法人民間司法改革基金會備份。
